臺灣士林地方法院民事裁定           100年度司財管字第96號
聲  請  人  臺北市立浩然敬老院.
法定代理人  張婌文
上列聲請人聲請選任被繼承人李振聲遺產管理人事件，本院裁定
如下：
    主  文
選任財政部國有財產局臺灣北區辦事處為被繼承人李振聲之遺產
管理人。
准對被繼承人李振聲（男、民國前3 年1 月15日出生、身分證統
一編號：Ｚ000000000號、生前籍設臺北市○○區○○路75號、民
國96年12月20日死亡）之大陸地區以外繼承人為承認繼承之公示
催告。
被繼承人李振聲之大陸地區以外繼承人，應自前項公示催告最後
登載新聞紙之日起，壹年內承認繼承，上述期限屆滿，無繼承人
承認繼承時，被繼承人李振聲之遺產，於清償債權並交付遺贈物
後，如有剩餘即歸屬國庫。
程序費用由被繼承人李振聲遺產負擔。
    理  由
一、按繼承開始時，繼承人有無不明，而無親屬會議或親屬會議
    未於一個月內選定遺產管理人者，利害關係人得聲請法院選
    任遺產管理人，並由法院依公示催告程序，定6 個月以上之
    期限，公告繼承人，命其於期限內承認繼承，民法第1177條
    、第1178條第1 項、第2 項規定甚明。
二、本件聲請意旨略以：被繼承人李振聲（男、民國前3 年1 月
    15日出生、身分證統一編號：Ｚ000000000號、生前籍設臺北
    市○○區○○路75號、民國96年12月20日死亡）於民國78年
    3 月27日進住聲請人台北市浩然敬老院安養，惟於96年12月
    20日亡故並遺有財產，是否仍有應繼承之人不明，致聲請人
    對上開遺產無法行使權利，為確保聲請人之權利，請求依法
    指定被繼承人之遺產管理人，並據提出被繼承人李振聲戶籍
    謄本、死亡證明書、調查表、函、財物清點紀錄表等件為證
    。
三、經查，聲請人主張被繼承人係其院民，於96年12月20日死亡
    ，並遺有財產等，已據提出上開證據資料為證，堪信為真正
    ，則聲請人負責保管其遺產，自有法律上之利害關係，得為
    本件聲請，合先敘明。又被繼承人於78年間即入住聲請人機
    關，且查無各順位繼承人之戶籍資料，有被繼承人戶籍謄本
    及戶政事務所函文可憑，確有選任遺產管理人必要。本院考
    量財政部國有財產局為管理國家財政之法定機關，確實具有
    相當之公信力，且被繼承人之遺產於公示催告程序後無人承
    認繼承，依法即歸屬國庫，而本院函詢財政部國有財產局臺
    灣北區辦事處對聲請人聲請選任其為遺產管理人乙事具體表
    示意見，該處回復請秉權處理，有財政部國有財產局臺灣北
    區辦事處100 年8 月24日台財產北接字第1000022539號函附
    卷可稽，本院因認以選任財政部國有財產局臺灣北區辦事處
    為被繼承人李振聲之遺產管理人為適妥，並依法為承認繼承
    之公示催告。
四、依非訟事件法第157條規定，裁定如主文。
五、如不服本裁定，應於裁定送達後10日內，以書狀向本院提出
    抗告狀，並繳納抗告費新臺幣1,000 元。
中    華    民    國   100    年    9     月    9     日
                  家事庭司法事務官